【裁判字號】    98,聲,945
【裁判日期】    980918
【裁判案由】    返還提存物
【裁判全文】
臺灣桃園地方法院民事裁定               98年度聲字第945號
聲  請  人  大江南北住屋管理委員會
法定代理人  乙○○
相  對  人  甲○○
上列當事人間返還提存物事件，本院裁定如下：
    主  文
聲請駁回。
聲請程序費用由聲請人負擔。
    理  由
一、聲請意旨略以：聲請人前依本院85年度全三字第2151號假扣
    押裁定，以本院85年度存字第2200號提存事件提存擔保金新
    台幣4,000 元在案。茲因聲請人已於訴訟終結後，聲請本院
    限期通知受擔保利益人即相對人行使權利而未行使，爰依民
    事訴訟法第104 條第1 項第3 款後段規定，聲請返還提存物
    云云，並提出本院民國98年6 月4 日桃院永民祥98年度聲字
    第703 號（行使權利）函、98年度全聲字第151 號撤銷假扣
    押裁定、85年度全三字第2151號假扣押裁定、85年度存字第
    2200號提存書、公寓大廈管理組織報備證明等影本及相對人
    之戶籍謄本各1 件為證。
二、按訴訟終結後，法院依供擔保人之聲請，通知受擔保利益人
    於一定期間內行使權利並向法院為行使權利之證明而未證明
    者，法院應依供擔保人之聲請，以裁定命返還其提存物，民
    事訴訟法第104 條第1 項第3 款前段定有明文。另依同法第
    106 條前段規定，上開規定，於其他依法令供訴訟上之擔保
    者準用之。又所謂「訴訟終結」，在因假扣押所供擔保之情
    形，應從廣義解釋，包括撤銷假扣押裁定及執行程序終結在
    內。
三、經查，聲請人主張其已於訴訟終結後聲請本院限期通知相對
    人即受擔保利益人行使權利之事實，固據其提出上開書證附
    卷可稽（見本院卷第3 頁至第6 頁、第15頁）。惟查，相對
    人之住所為台北市○○區○○街48巷3 弄25號，有其戶籍謄
    本在卷足稽（見本院卷第15頁）。而上開行使權利函則係於
    98年6 月8 日送達非屬相對人住所之「桃園縣中壢市○○○○
    街274 之2 號8 樓」，並由該處公寓大廈之警衛代簽收，業
    據本院依職權調閱本院98年度聲字第703 號通知行使權利卷
    證，查核屬實，復有送達證書附於前揭通知行使權利卷內可
    查（見上開聲字703 號卷第7 頁），足見上開行使權利函並
    未合法送達於相對人，難認相對人已受本院限期通知行使權
    利。從而，聲請人之聲請即與前揭規定所定要件不符，自不
    能准許，應予駁回。
四、依民事訴訟法第95條、第78條，裁定如主文。
中    華    民    國    98    年    9     月    18    日
                  民事第二庭  法  官  張金柱
上列正本證明與原本無異。
如不服本裁定應於送達後10日內向本院提出抗告狀，並應繳納抗
告裁判費新台幣1,000 元
中    華    民    國    98    年    9     月    18    日
                              書記官  崔青菁


司法院資訊處製作；財團法人民間司法改革基金會備份。
